臺灣南投地方法院刑事判決
110年度侵訴字第26號
公  訴  人  臺灣南投地方檢察署檢察官
被      告  莊勻漢


選任辯護人  黃永吉律師（法扶律師）
上列被告因妨害性自主案件，經檢察官提起公訴（110年度偵字
第3151號），本院判決如下：
    主  文
甲○○無罪。
    理  由
一、公訴意旨略以：被告甲○○與AC000-A109269（民國00年0月0
    日生，真實姓名年籍詳卷，下稱甲女）係網友，甲女因其友
    人石〇玉（真實姓名年籍詳卷，下稱乙女）有物相贈，欲至
    乙女位於南投縣○○鄉○○村○○巷000號之住處，遂約被告甲○○
    陪同，於109年11月7日至12日間之某晚，一同至乙女前址住
    處，並住宿於乙女房間內，乙女睡於床上，被告甲○○與甲女
    則睡於床之左側地板，被告甲○○明知甲女有輕度智能障礙之
    心智缺陷，竟基於強制性交之犯意強壓甲女，甲女哭喊不要
    ，乙女見狀喝斥甲○○，甲○○不予置理，並仍以其生殖器進入
    甲女生殖器之方式而為性交行為；因認被告甲○○涉犯刑法第
    222條第1項第3款之加重強制性交罪嫌等語。
二、按本法所稱性侵害犯罪，係指觸犯刑法第221條至第227條、
    第228條、第229條、第332條第2項第2款、第334條第2項第2
    款、第348條第2項第1 款及其特別法之罪；又因職務或業務
    知悉或持有性侵害被害人姓名、出生年月日、住居所及其他
    足資識別其身分之資料者，除法律另有規定外，應予保密，
    司法機關所製作必須公示之文書，不得揭露被害人之姓名、
    出生年月日、住居所及其他足資識別被害人身分之資訊，性
    侵害犯罪防治法第2條第1項、第12條分別定有明文。另性侵
    害犯罪防治法第12條及第13條第1項所定其他足資識別被害
    人身分之資訊，包括被害人照片或影像、聲音、住址、親屬
    姓名或其關係、就讀學校與班級或工作場所等個人基本資料
    ，性侵害犯罪防治法施行細則第6條亦有明定。查證人乙女
    ，為告訴人甲女之友人，為避免揭露或藉此推論出告訴人甲
    女之身分，本案判決書關於告訴人甲女、證人乙女均僅記載
    代號，其等真實姓名、年籍資料均詳卷內之代號與真實姓名
    對照表、證人年籍對照表，而其他足資識別其等身分之相關
    資料亦不予揭露，先予說明。
三、按犯罪事實應依證據認定之，無證據不得認定犯罪事實。不
    能證明被告犯罪，應諭知無罪之判決，刑事訴訟法第154 條
    第2 項、第301條第1項分別定有明文。次按事實之認定，應
    憑證據，如未能發現相當證據，或證據不足以證明，自不能
    以推測或擬制之方法，以為裁判基礎；認定不利於被告之事
    實，須依積極證據，苟積極證據不足為不利於被告事實之認
    定時，即應為有利於被告之認定，更不必有何有利之證據；
    認定犯罪事實所憑之證據，雖不以直接證據為限，間接證據
    亦包括在內；然而無論直接或間接證據，其為訴訟上之證明
    ，須於通常一般之人均不致有所懷疑，而得確信其為真實之
    程度者，始得據為有罪之認定，倘其證明尚未達到此一程度
    ，而有合理之懷疑存在，無從使事實審法院得有罪確信時，
    法院即應諭知被告無罪之判決（最高法院40年台上字第86號
    、30年上字第816號、76年台上字第4986號判決意旨參照）
    。按刑事訴訟法第161 條規定：檢察官就被告犯罪事實，應
    負舉證責任，並指出證明之方法。因此，檢察官對於起訴之
    犯罪事實，應負提出證據及說服之實質舉證責任。倘其所提
    出之證據，不足為被告有罪之積極證明，或其指出證明之方
    法，無從說服法院以形成被告有罪之心證，基於無罪推定之
    原則，自應為被告無罪判決之諭知（最高法院92年度台上字
    第128號判決意旨參照）。
四、公訴意旨認被告涉犯本案對心智缺陷之女子犯強制性交罪嫌
    ，無非係以告訴人甲女於偵訊中之證述、證人乙女警詢、偵
    查中之證述、奇美醫院受理疑似性侵害事件驗傷診斷書、甲
    女之身心障礙證明等為其主要論據。
五、訊據被告甲○○固坦承於案發時地，與告訴人甲女共同前往乙
    女前揭住處，並共宿於乙女房間之地板等情，然堅詞否認有
    何加重強制性交犯行，並辯稱：案發日晚見告訴人甲女與證
    人乙女飲酒後，因甲女喝醉即於前揭房間地板就寢，並未與
    其發生性行為等語置辯，經查：
  ㈠依告訴人於110年1月7日第一次警詢時之證述：「（問：當時
    曾鴻鵠【即被告】跟你是怎麼發生酒後亂性的？）答：到南
    投羅娜村後，去朋友房間開始聊天，聊著聊著就去樓下拿酒
    喝，拿去房間喝，然後喝完酒之後，還沒喝完之前，他就先
    睡著，然後我喝完之後，我就趴上去他的身體旁，我就直接
    親他，親吻之後，他就醒來一下，再來我就下來，我就睡自
    己的，再來就沒了」、於同年4月17日第二次警詢時陳稱：
    「（問：承上，到乙女家中過夜期間，你與甲○○有發生什麼
    事情？）答：我到了乙女家，我先陪乙女喝酒，甲○○沒有喝
    ，我喝多了想睡覺 ，我跟甲○○就一起睡在乙女房間，乙女
    睡在床上，我跟甲○○一起睡在地板上，他睡在我左邊，睡到
    一半甲○○就起來開始摸我胸部，親吻我嘴巴，但是沒有進一
    步就各自睡覺了」等語（警卷第9、19-20頁）；嗣於偵訊時
    證述：「（問：你在警詢說，你到羅娜村乙女家時，曾鴻鵠
    即甲○○睡著了，你喝完酒趴到甲○○身上，你在警局說不知何
    為性行為，你當天有無跟甲○○發生性行為？）答:我不太記
    得了」（見偵二卷第28頁）；另於審理中結證稱：「（問：
    109年11月案發當天，你與被告有無發生性行為？）答：...
    我睡在床邊的地上，被告也睡在地上，至於當天被告有無對
    我為其他行為或性行為，我忘記了」等詞（見院二卷第20頁
    ），是告訴人於警詢、偵訊及審理中之歷次證述，均未明確
    指訴被告於案發時、地與其發生性行為，則被告究否於案發
    時地對告訴人為性行為等節，實屬有疑；再者，依奇美醫療
    財團法人柳營奇美醫院受理疑似性侵害事件南市衛院字第11
    41090512號驗傷診斷書所記載，「...被網友帶去南投旅館
    內發生性行為，有性器插入...」等情（見警卷密封袋），
    然告訴人於110年4月17日警詢時、偵查中復證以，於離家出
    走第一個晚上在嘉義旅館與被告發生性行為等情（見警卷第
    20-21頁、偵二卷第29-30頁），則互核前揭診斷證明書與上
    開證述情節，關於性行為地點已有明顯矛盾、歧異，且均非
    本案南投縣信義鄉羅娜村之乙女住處，則益見被告與告訴人
    於案發時地曾否為性行為等節，誠屬有疑。
  ㈡另雖證人乙女於警詢、偵查及審理中均一再證稱，被告於案
    發時日，曾對告訴人為強制性交犯行等詞，然審酌被告與告
    訴人就案發時地有無性行為，應屬告訴人身體直接之感受，
    尚難僅憑證人乙女前揭所述，即遽認被告對告訴人於案發時
    地確曾為性行為等節；再者，證人乙女於審理中亦證稱：「
    （問：你是否知道性行為的意思為何？）答：不知道」等語
    （見院二卷第121頁），並審酌證人乙女之身心障礙狀況，
    則證人乙女所證述之被告對告訴人為強制性交等節，其憑信
    性自較為不足，則本院自無憑前揭證述認被告有為本案加重
    強制性交之犯行。　　
  ㈢末以，依告訴人於審理中另證述以：「（問：在交往期間，
    你與被告有無身體接觸的情形？）答：有牽手、抱抱、親親
    ，沒有其他的。」、「（問：被告有無看過你沒穿衣服的樣
    子？）答：沒有」等語明確（見院二卷第134頁），依前揭
    告訴人證述，既均未指稱被告曾與其發生性行為，則本院自
    難認被告於案發時、地為本案加重強制性交之犯行。
六、綜上所述，檢察官就被告此部分涉犯加重強制性交之犯行，
    所提出之證據資料及指出證明之方法，尚未達於一般之人均
    可得確信被告確有此犯行，而無合理懷疑存在之程度，是無
    從說服本院以形成被告被訴犯行有罪之心證。此外，本院在
    得依或應依職權調查證據之範圍內，復查無其他積極明確之
    證據，足以認定被告有檢察官所指本案犯行，自屬不能證明
    其有本案犯罪行為。依首揭之說明，本院認被告此部分被訴
    之犯罪尚屬不能證明，應依法為被告無罪之諭知。
據上論斷，應依刑事訴訟法第301條第1項前段，判決如主文。
本案經檢察官石光哲提起公訴，檢察官林孟賢到庭執行職務。　
中　　華　　民　　國　　111 　年　　6 　　月　　30　　日
　　　　　　　　　刑事第二庭    審判長法  官  楊國煜
　　　　　　　　　                    法  官  顏紫安
　　　　　　　　　                    法  官  劉彥宏
以上正本與原本無異。
如不服本判決應於收受送達後20日內向本院提出上訴書狀，並應
敘述具體理由；其未敘述上訴理由者，應於上訴期間屆滿後20日
內向本院補提理由書（均須按他造當事人之人數附繕本）「切勿
逕送上級法院」。
告訴人或被害人如對於本判決不服者，應具備理由請求檢察官上
訴，其上訴期間之計算係以檢察官收受判決正本之日期為準。
                                      書記官  劉  綺
中　　華　　民　　國　　111 　年　　7 　　月　　1 　　日